最高法院刑事判決　　　　　　　一○○年度台上字第一六○號
上　訴　人　于成旭原名于義文.
上列上訴人因妨害自由案件，不服台灣高等法院中華民國九十九
年十一月十日第二審判決（九十八年度上訴字第四三三五號，起
訴案號：台灣桃園地方法院檢察署九十六年度偵字第一三八六三
號），提起上訴，本院判決如下：
    主  文
上訴駁回。
    理  由
按刑事訴訟法第三百七十七條規定，上訴於第三審法院，非以判
決違背法令為理由，不得為之。是提起第三審上訴，應以原判決
違背法令為理由，係屬法定要件。如果上訴理由書狀並未依據卷
內訴訟資料，具體指摘原判決不適用何種法則或如何適用不當，
或所指摘原判決違法情事，顯與法律規定得為第三審上訴理由之
違法情形，不相適合時，均應認其上訴為違背法律上之程式，予
以駁回。本件原判決維持第一審論處上訴人于成旭共同以非法方
法剝奪人之行動自由罪刑之判決，駁回其在第二審之上訴。已詳
敘認定犯罪事實之依據及憑以認定之理由。並對如何認定：上訴
人否認犯罪之辯詞，不足採信；原判決採取之證據，均有證據能
力；皆已依據卷內資料予以指駁及說明，所為論斷，核與證據法
則尚無不合。從形式上觀察，原判決並無足以影響判決結果之違
法情形存在。又原判決係綜合上訴人坦承有為向邱進明催討債款
，而深夜將告訴人蘇桂榕帶往湖口等處尋找邱進明，並帶告訴人
至鍾情卡拉ok店等語之供詞，及證人即告訴人、告訴人之母蘇娟
、同案被告鄭凱倫、謝大偉、據報到場之承辦員警劉士銘、黃卯
生所證與原判決認定情節相符之證言等各種直接、間接證據，本
於推理作用，而為犯罪事實之認定，所為論斷俱有所憑，自無違
法可言。上訴意旨指摘原判決單憑告訴人之指證而為認定，欠缺
補強證據云云，自非有據。另按刑法第三百零二條第一項剝奪他
人行動自由罪所稱之非法方法，已包括強暴、脅迫或恐嚇等一切
不法手段在內，不以達強暴、脅迫程度為必要，倘以一切不法手
段而剝奪人之行動自由，即為已足。原判決認定上訴人有向蘇桂
榕恫嚇，又和鄭凱倫、謝大偉輪流看管蘇桂榕犯行，而論上訴人
以妨害自由罪，自無適用法則不當之違法情形。次按量刑輕重及
緩刑之宣告，均屬事實審法院得依職權自由裁量之事項，原判決
以上訴人之責任為基礎，並說明斟酌上訴人之犯罪動機、犯後尚
有悔意之態度等情狀而為量刑，既未逾法定刑度，又無濫用裁量
權之情形，要難指為違法。且原審本於自由裁量之職權，不為緩
刑之宣告，亦難指為不當。上訴意旨無視原判決前開說明，以原
判決未說明不予從輕量刑及宣告緩刑之理由，有不備理由之違法
云云，自非適法。上訴意旨，置原判決之論敘於不顧，仍執陳詞
為事實上之爭辯，並對原審採證認事及自由裁量之職權行使，任
意指摘，難謂已符合首揭法定上訴要件，其上訴違背法律上之程
式，應予駁回。
據上論結，應依刑事訴訟法第三百九十五條前段，判決如主文。
中    華    民    國  一○○  年    一    月   十三   日
                      最高法院刑事第十二庭
                          審判長法官  陳  世  淙  
                                法官  陳  東  誥  
                                法官  何  菁  莪  
                                法官  許  錦  印  
                                法官  施  俊  堯  
本件正本證明與原本無異
                                      書  記  官  
中    華    民    國  一○○  年    一    月   十八   日
                                                      Ｑ